臺灣桃園地方法院小額民事判決
111年度壢小字第1137號
原      告  李晉維  
被      告  集義祠  
法定代理人  謝秀蓉  
上列當事人間請求損害賠償事件，本院於民國111年9月12日言詞
辯論終結，判決如下：
    主    文
一、被告應給付原告新臺幣（下同）44,608元，及自民國111年5
    月11日起至清償日止，按週年利率5%計算之利息。
二、訴訟費用1,000元由被告負擔。
三、本判決得假執行。
    理  由  要  領
一、按民事訴訟法第436條之8第1項規定：「關於請求給付金錢
    或其他代替物或有價證券之訴訟，其標的金額或價額在新台
    幣十萬元以下者，適用本章所定之小額程序。」同法第436
    條之18規定：「判決書得僅記載主文，就當事人有爭執事項
    ，於必要時得加記理由要領。」
二、原告主張
　　原告於111年2月18日駕駛訴外人陳怡妏所有之車號000-0000
    號自小客車（下稱系爭車輛），於原告大門口欲進入被告管
    理之墓園。原告持被告核發之管制卡片刷卡後，柵欄機之檔
    桿昇起，原告向前行駛，正通過被告大門之伸縮鐵門時，該
    伸縮鐵門自行關閉並碰撞系爭車輛。系爭車輛修復費用共39
    ,608元，維修期間之代步車費5,000元，原告並已自訴外人
    陳怡妏受讓關於系爭車輛之損害賠償請求權。爰依民法侵權
    行為之規定，提起本件訴訟等語。並聲明：被告應給付原告
    44,608元，及自起訴狀繕本送達翌日起至清償日止，按週年
    利率5%計算之利息。
三、被告答辯
　　原告大門口柵欄機上有標示「請勿跟車」，原告未等待伸縮
    鐵門關閉後再開啟，即跟隨前車通過伸縮鐵門，始肇生本件
    事故等語。並聲明：原告之訴駁回。
四、是依上開說明，以下僅就被告是否應負損害賠償責任？記載
    理由要領如下：
（一）按民法第191條第1項規定：「土地上之建築物或其他工作
      物所致他人權利之損害，由工作物之所有人負賠償責任。
      但其對於設置或保管並無欠缺，或損害非因設置或保管有
      欠缺，或於防止損害之發生，已盡相當之注意者，不在此
      限。」
（二）系爭車輛於通過被告大門時，遭關閉之伸縮鐵門碰撞，有
      監視器影像及勘驗筆錄在卷可參（見本院卷第49頁反面第
      1至13行）。且該伸縮鐵門為被告所設置之工作物，被告
      並不爭執，是依上開規定，即推定被告應負損害賠償責任
      。
（三）被告固辯稱柵欄機之檔桿上有「請勿跟車」之標示，並提
      出照片為證。然依原告提出之照片所示，該請勿跟車之標
      示字體甚小，且該標示位於柵欄機檔桿上，而非標示於後
      方伸縮鐵門上，柵欄機與伸縮鐵門之距離約1輛自小客車
      之車身長度（見本院卷第45至47頁）。則衡諸常情，該標
      示應係警示駕駛人需等待柵欄機放下、升起後再通過，而
      非警示駕駛人需等待柵欄機後方伸縮鐵門關閉後再開啟，
      始得通過。是被告此部分所辯，並不可採。
（四）被告又未提出其他證據證明其設置或保管該伸縮鐵門並無
      欠缺，或損害非因設置或保管有欠缺，或於防止損害之發
      生，已盡相當之注意。是依上開規定，被告仍應負侵權行
      為之損害賠償責任。
五、綜上所述，原告依侵權行為之法律關係，請求被告給付44,6
    08元，及自111年5月11日（見本院卷第19頁）起至清償日止
    ，按週年利率5%計算之利息，為有理由，應予准許。
六、本件係依民事訴訟法第436條之8適用小額訴訟程序所為之判
    決，應就被告敗訴部分，依同法第436條之20規定，依職權
    宣告假執行。
七、本件事證已臻明確，兩造其餘主張陳述及所提之證據，經審
    酌均與本院前揭判斷無影響，毋庸一一論述，附此敘明。
八、訴訟費用負擔之依據：民事訴訟法第78條。並依職權確定訴
    訟費用額如主文第2項所示。
中　　華　　民　　國　　111 　年　　10　　月　　7 　　日
　　　　　　　　　　　　　中壢簡易庭 法　官 周仕弘
以上為正本係照原本作成。
如不服本判決，應於送達後20日內，向本院提出上訴狀並表明上
訴理由，如於本判決宣示後送達前提起上訴者，應於判決送達後
20日內補提上訴理由書（須附繕本）。
中　　華　　民　　國　　111 　年　　10　　月　　7 　　日
　　　　　　　　　　　　　　　　　　 書記官 巫嘉芸
附錄：
一、民事訴訟法第436條之24第2項：
　　對於小額程序之第一審裁判上訴或抗告，非以其違背法令為
    理由，不得為之。
二、民事訴訟法第436條之25：
　　上訴狀內應記載上訴理由，表明下列各款事項：
(一)原判決所違背之法令及其具體內容。
(二)依訴訟資料可認為原判決有違背法令之具體事實。